【裁判字號】    89,台上,2924
【裁判日期】    890525
【裁判案由】    違反槍砲彈藥刀械管制條例
【裁判全文】
最高法院刑事判決                              八十九年度台上字第二九二四號
    上  訴  人  甲○○
右上訴人因違反槍砲彈藥刀械管制條例案件，不服台灣高等法院中華民國八十九年二
月二十九日第二審判決（八十九年度上訴字第八七號，起訴案號：台灣桃園地方法院
檢察署八十八年度偵字第三五五三號），提起上訴，本院判決如左：
    主  文
上訴駁回。
    理  由
壹、製造槍彈部分
按刑事訴訟法第三百七十七條規定，上訴於第三審法院，非以判決違背法令為理由，
不得為之。是提起第三審上訴，應以原判決違背法令為理由，係屬法定要件。如果上
訴理由狀並未依據卷內訴訟資料，具體指摘原判決不適用何種法則或如何適用不當，
或所指摘原判決違法情事，顯與法律規定得為第三審上訴理由之違法情形，不相適合
時，均應認其上訴為違背法律上之程式，予以駁回。本件原判決認定上訴人甲○○有
如原判決事實欄所載未經許可製造可發射子彈具有殺傷力之玩具手槍及子彈犯行，因
而撤銷第一審此部分科刑判決，改判論處上訴人未經許可製造可發射子彈具有殺傷力
之玩具手槍累犯罪刑，已敘明所憑之證據及認定之理由。上訴意旨略以：（一）上訴
人於警訊時係受警方以強暴及脅迫等不正當方法訊問，因而心生畏懼作出不實之陳述
，嗣於檢察官偵查時亦為同一不實陳述。（二）上訴人於偵查時，雖供稱於民國八十
八年二月間，在台北縣三重市○○路某玩具店，以新台幣（下同）六千五百元之代價
，購入仿貝瑞塔廠半自動手槍製造之玩具槍一枝及金屬子彈五顆等情，惟台北縣三重
市○○○○路，且上開手槍之市價為一萬二千元至一萬五千元之間，非如筆錄所載之
六千五百元。再玩具槍之塑膠槍管，換裝自行車造之金屬槍管後，可發射子彈之殺傷
力如何，亦值懷疑。（三）該扣案之槍彈係綽號「阿文」之友人於八十八年二月二十
五日向其借用車號ＫＳ－八四五三號自用小客車後，擅自置放於該車引擎室內，與伊
無關，「阿文」於同年月二十八日下午還車後，同日晚警方即來搜索，顯係警方與「
阿文」串通誣陷上訴人。（四）上訴人於原審曾請求採取前開座車及槍枝之指紋鑑定
並踐行測謊，原審均未調查，自有應於審判期日調查之證據而未予調查之違法等語。
惟查上訴人於警訊時供稱：「……該槍枝及子彈是我向玩具店購買後加以改造而成…
…。」，於偵查中供稱：「（槍枝那來的？）……今年大約二月間在三重市○○路賣
模型槍之店面用六千五百元之代價購入。」、「（何時改造的？）八十八年二月中旬
。」，及於一審初次訊問時供稱：「槍管有改造」等語不諱。又前開自白，係出於任
意性，亦經證人即承辦警員余鼎星於原審調查時證述明確，且證人江進春於警訊時亦
證稱：「但他（指上訴人）本人曾對我說他有槍枝」云云，復有相片一幀附卷及改造
手槍一枝、子彈五顆扣案可證。前開扣案之手槍一枝及子彈五顆經送鑑定結果，手槍
認係仿貝瑞塔廠半自動手槍製造之玩具手槍改換另行車造之金屬槍管而成，為金屬材
質，機械性能良好，具有殺傷力，子彈五顆，係玩具金屬彈殼裝填直徑約七‧五ＭＭ
金屬彈頭而成之改造子彈，經採樣二顆試射，均可擊發，具殺傷力，有內政部警政署
刑事警察局八十八年三月四日刑鑑字第一八七五六號鑑驗通知書一紙附卷可稽。雖上
訴人嗣於一審及原審翻異前詞，惟與前開證據資料不符，且始終無法提供綽號「阿文
」者之真實姓名或年籍、住址等資料以供查證，足認上訴人有上開犯行，且無受刑求
之情事，原判決已於理由內詳細敘述所憑之證據及理由，並以上訴人所辯不足採信，
依據卷內證據資料，逐一指駁，從形式上觀察，原判決並無違背論理法則或經驗法則
之處，亦無應於審判期日調查之證據而未予調查之違法情形。至原判決既認定上訴人
所為成立犯罪，自係認為事證已明，無再作指紋鑑定之必要，雖未於判決理由中敘明
不予調查之理由，而有微疵，但此於判決之結果顯無影響，依刑事訴訟法第三百八十
條規定，仍不得據為合法之第三審上訴理由。另上訴人於原審並未請求測謊，原審未
踐行測謊，亦無違法可言。上訴人就原判決其餘已說明之事項或屬原審採證認事職權
之適法行使，泛言原判決違背證據法則、經驗法則云云，殊非適法之第三審上訴理由
。依前揭說明，其上訴違背法律上之程式，應予駁回。
貳、持有刀械部分
按刑事訴訟法第三百七十六條所列各罪之案件，經第二審判決者，不得上訴於第三審
法院，法有明文。本件上訴人未經許可，持有刀械部分，原審係依槍砲彈藥刀械管制
條例第十四條第三項論處罪刑，核屬刑事訴訟法第三百七十六條第一款之案件。依首
開說明，既經第二審判決，自不得上訴於第三審法院，上訴人竟復一併提起上訴，顯
為法所不許。其上訴為不合法，應予駁回。
據上論結，應依刑事訴訟法第三百九十五條前段，判決如主文。
中      華      民      國    八十九    年      五      月    二十五    日
                              最高法院刑事第三庭
                                  審判長法官  陳  錫  奎
                                        法官  洪  清  江
                                        法官  吳  昆  仁
                                        法官  李  伯  道
                                        法官  陳  世  雄
      右正本證明與原本無異
                                              書  記  官
中      華      民      國    八十九    年      五      月     三十     日


司法院資訊處製作；財團法人民間司法改革基金會備份。
